台灣台中地方法院刑事判決　　　　　　　　　　　九十四年中交簡上字第一二九號
　　上　訴　人
　　即　被　告　丙○○
　　選任辯護人　甲○○
右上訴人因過失致死案件，不服本院台中簡易庭九十三年度中交簡字第一四二三號中
華民國九十三年十月十五日第一審判決（起訴案號：九十三年度調偵字第二四九號）
提起上訴，本院判決如左：
    主    文
上訴駁回。
    犯罪事實
一、丙○○於民國九十二年十二月三日二十時三十分許，駕駛車號ＯＬ－三九八一號
    自小貨車，停車於臺中縣霧峰鄉○○路四八九之四號友人住處訪友，原應注意停
    車時應依車輛順行方向緊道路右側，依當時情形路面無障礙，亦無不能注意之情
    形，竟疏未注意將車身完全停放於道路標線之外，任令車輛左側部分車身跨在外
    側車道內即行停車。於同日二十時五十五分許，洪金龍（另由檢察官職權為不起
    訴處分）駕駛車號Ｗ九－０二０八號自小客車，沿臺中縣霧峰鄉○○路自西向東
    行駛，見同向右側有陳秉亮酒後駕駛車號ＪＫＦ－九六七號重型機車，原應注意
    二車行駛之併行間隔，並隨時採取必要之安全措施，依當時路面、視距又無不能
    注意之情事，竟疏未注意與陳秉亮所駕重型機車緊靠併行行駛，二車併行至四德
    路四八九之四號即０Ｌ－三九八一號自小貨車停放地點後方附近時，陳秉亮駕駛
    之車號ＪＫＦ－九六七號重型機車與洪金龍駕駛之車號Ｗ九－０二０八號自小客
    車擦撞後，人車失控滑行，陳秉亮撞向丙○○違規停放之上開車號ＯＬ－三九八
    一自小貨車左後車尾，受有顱腦損傷、胸髖部分挫傷合併肋骨骨折、下肢骨折等
    傷害，引發外傷性休克，於九十二年十二月四日凌晨零時十分許不治死亡。車禍
    後經警查知違規停放ＯＬ－三九八一號自小貨車為丙○○。
二、案經被害人陳秉亮之父乙○○訴請台灣台中地方法院檢察署檢察官偵查起訴而聲
    請簡易決決處刑。
    理    由
一、按第二審法院認為上訴有第三百六十二條前段（即上訴不合法律上之程式或法律
    上不應准許或其上訴權已經喪失者）之情形者，應以判決駁回之，刑事訴訟法第
    三百六十七條前段定有明文。又依同法四百五十一條之一第三項規定，被告自白
    犯罪未為第一項之表示者（即被告向檢察官表示願受科刑之範圍或願意接受緩刑
    之宣告，經檢察官向法院請求），在審判中得向法院為之，檢察官亦得依被告之
    表示向法院求刑或請求為緩刑之宣告。又依第四百五十一條之一之請求所為之科
    刑判決，不得上訴，同法第四百五十五條之一第二項亦定有明文。查本件被告丙
    ○○於本院台中簡易庭法官調查時承認對本件車禍有過失，且同意受六個月有徒
    刑之判決（見九十三年十月十四日調查筆錄），本院台中簡易庭依被告之請求而
    為六個月之判決，則依上揭說明，本件被告不得上訴，依法應予駁回，程序上先
    予明。
二、惟被告丙○○及選任辯護人甲○○律師均否認有向法院表示願受科刑之意思表示
    ，並辯稱被告之車只是違規停於路邊，被判六個月有期徒刑顯然過重等語。查右
    開犯罪事實，業據被告丙○○於偵訊及本院台中簡易庭調查時坦承不諱，且與告
    訴人乙○○指訴情節相符，並經目擊證人林蘭、共同被告洪金龍證述屬實，此
    外，復有道路交通事故調查報告表、道路交通事故現場圖、相驗屍體證明書、驗
    斷書及現場及車損照片九十二張及相驗照片七張可稽。本院經送台灣省台中縣區
    車輛行車事故鑑定委員會鑑定結果，亦認丙○○駕駛自小貨車未緊靠道路右側停
    車右側停車有違規定為肇事次因，陳秉亮並無肇事因素。經再送台灣省車輛行車
    事故覆議鑑定委員會覆議結果，亦認被害人之機車有撞及被告小貨車車尾左側之
    可能性較大，有各該委員會九十三年五月二十日中縣鑑字第九三０二六三號函及
    九十四年五月十日府覆議字第０九四０一００一八八號函各一份附卷可佐。按停
    車時應依車輛順行方向緊靠道路右側，其右側前後輪胎外側距離緣石或路面邊緣
    不得逾四十公分，道路交通安全規則第一百十二條第二項前段訂有明文，被告疏
    未依規定停車，致被害人陳秉亮於車輛失控中撞向其車輛後方致死，被害人之死
    亡與被告之過失間核具相當因果關係。本案事證明確，被告犯行應堪認定。
三、本案被告丙○○既有上揭所述之過失，又尚未與被害人家屬達成和解，賠償被害
    人家屬，原審己審酌刑法第五十七條所列各款情形而予以六月有期徒刑之宣告，
    並諭知易科罰金之折算標準，其認事用法量刑均無不當，應予維持。從而本案縱
    不依程序上駁回被告之上訴，被告實體上之上訴亦為無理由，應予駁回。
據上論斷，應依刑事訴訟法第三百六十七條前段、第四百五十五條之一第一項、第二
項、第三項、第三百七十三條、第三百六十八條，判決如主文。
本案經檢察官丁○○到庭執行職務。
中      華      民      國      九十四    年    六      月     廿八     日
                                  臺灣臺中地方法院交通法庭
                                    審判長法官  許  金  樹
                                          法官  張  清  洲
              法官  郭  德  進
右正本證明與原本無異。
不得上訴。
                                          書記官
中      華      民      國      九十四    年    六      月     三十     日
                                                                        Ａ
